【裁判字號】    95,易,2137
【裁判日期】    951218
【裁判案由】    竊盜
【裁判全文】
臺灣高雄地方法院刑事判決              95年度易字第2137號
公  訴  人  臺灣高雄地方法院檢察署檢察官
被      告  丁○○
被      告  戊○○
                    （現於台灣高雄看守所羈押中）
上列被告因竊盜案件，經檢察官提起公訴（95年度偵字第28812
號），嗣因被告就被訴事實為有罪之陳述，本院並聽取當事人之
意見後，改依簡式審判程序進行，判決如下：
    主  文
丁○○共同犯攜帶兇器竊盜罪，累犯，處有期徒刑玖月。扣案附
表所示之物均沒收。
戊○○共同犯攜帶兇器竊盜罪，累犯，處有期徒刑玖月。扣案附
表所示之物均沒收。
    事  實
一、丁○○曾(1)於民國82年間，因違反肅清煙毒條例案件，經臺
    灣高等法院臺南分院以82年度上訴字第1601號判處有期徒刑
    3 年6 月確定，(2)又因違反麻醉藥品管理條例案件，經台灣
    臺南地方法院以82年度訴字第1544號判處有期徒刑7 月確定
    ，前揭(1)(2)罪經臺灣高等法院臺南分院以83年度聲字第237
    號裁定其應執行有期徒刑3 年10月；然丁○○(3)於84年間再
    度因違反肅清煙毒條例案件，經臺灣臺南地方法院以84年度
    訴字第491 號判處有期徒刑3 年2 月，經提起上訴後，由臺
    灣高等法院臺南分院以84年度上訴字第1048號駁回上訴而告
    確定，前揭(1)(2)(3)罪接續執行，於民國85年8 月8 日縮短刑
    期假釋出監，惟嗣後因案撤銷假釋，入監執行殘刑，於94年
    9 月12日縮刑期滿執行完畢。戊○○前(1)於93年間，因竊盜
    案，經臺灣臺南地方法院以93年度簡字第2107號判處有期徒
    刑4 月確定，(2)復因毒品案件，經臺灣臺南地方法院以93年
    度訴字第1117號判處有期徒刑1 年，前揭(1)(2)罪經臺灣臺南
    地方法院以95年度聲字第1802號裁定應執行有期徒刑1年3月
    確定，於95年5月20日縮刑期滿執行完畢。
二、丁○○、戊○○均猶不知悔改，共同基於意圖為自己不法所
    有之犯意聯絡，於95年11月1 日中午12時40分許，在高雄市
    三民區鼎金1 巷10號旁之覆鼎金公墓，乘四下無人，丁○○
    、戊○○便輪流使用丁○○所有對於人之生命、身體、安全
    具有危險性，客觀上可供兇器使用之附表所示大鐵鍬1 支、
    小鐵鍬1 支、破壞剪1 支及T 型扳手2 支，以敲毀並剪斷位
    於此處為丙○○、乙○○家族所有之祠堂白鐵門門栓方式，
    同時分工拆下並竊取丙○○、乙○○之家族祠堂鐵門各2 片
    得手（2 片鐵門約值新臺幣5000元），準備變賣前揭鐵門牟
    利，嗣因丁○○、戊○○二人竊盜上揭鐵門得逞後旋遭附近
    民眾發現，而遭據報前來之員警當場逮捕，並扣得白鐵門4
    片（分別由丙○○、乙○○領回）及上開附表所示工具，而
    悉上情。
三、案經高雄市政府警察局三民第二分局報告臺灣高雄地方法院
    檢察署檢察官偵查起訴。
    理  由
壹、程序方面：
    按本件被告丁○○、戊○○所犯係死刑、無期徒刑、最輕本
    刑為3 年以上有期徒刑以外之罪，其於準備程序就前揭被訴
    事實為有罪之陳述，經受命法官告知簡式審判程序之旨，並
    聽取其與公訴人之意見後，本院認無不得或不宜改依簡式審
    判程序進行之處，爰依刑事訴訟法第273 條之1 第1 項、第
    284 條之1 ，裁定本件由受命法官獨任進行簡式審判程序，
    合先敘明。
貳、實體方面：
一、上揭犯罪事實業據被告丁○○、戊○○於警詢、偵查、本院
    審理時均坦承不諱，核與被害人丙○○、乙○○於警詢指述
    之失竊情節（見警卷第7 至10頁）相符，且有丙○○、乙○○領回前揭遭竊鐵門所分別立具之贓物認領保管單各1 紙（
    見警卷第11、12頁）、前開竊案現場照片7 張（見警卷第13
    至15頁）附卷可稽，及用以竊取前揭鐵門之附表所示工具扣
    案可證，堪認被告二人之自白與事實相符，被告二人攜帶兇
    器竊盜之犯行堪予認定。
二、查附表所示工具，既能將上開鐵門之門栓剪斷並敲毀，顯見
    該等器械質地堅硬，若持以行兇，客觀上均足以對人生命、
    身體、安全構成危險性，均屬兇器無訛。核被告丁○○、戊○○所為，均係犯刑法第321 條第1 項第3 款之攜帶兇器竊
    盜罪。被告丁○○、戊○○間，就上開攜帶兇器竊盜犯行，
    有犯意聯絡及行為分擔，均應論以共同正犯。被告丁○○、
    戊○○二人基於共同之犯意聯絡，同時竊盜被害人丙○○及
    被害人乙○○所有之財物，係基於共同以一行為同時對二人
    為之，為同種想像競合犯，應從一重之加重竊盜罪處斷。又
    被告丁○○、戊○○分別有事實欄所列前揭犯罪前科紀錄，
    各有臺灣高等法院被告前案紀錄表在卷可查，被告丁○○、
    戊○○均受有期徒刑執行完畢後，五年以內故意再犯本件有
    期徒刑以上之加重竊盜罪，均為累犯，均應依刑法第47條第
    1 項規定，均加重其刑。
三、爰審酌被告丁○○、戊○○均曾因竊盜案件經法院判刑確定
    且執行完畢，卻仍不思以己力獲取所需，再於本案中竊取他
    人財物欲變賣得利，造成他人財物上之損害，自屬可議，惟
    念及渠等犯後均坦承犯行，態度良好，且所竊得之上開財物
    ，價值非鉅，復已歸還被害人，有贓物認領保管單可參，所
    生損害業已減輕等一切情狀，各量處如主文所示之刑，以資
    懲儆。另附表所示之工具，係被告丁○○所有，供其與被告
    戊○○共犯前揭加重竊盜罪所用之物，業據被告丁○○、戊○○供明在卷，均應依刑法第38條第1 項第2 款規定宣告沒
    收。
據上論斷，應依刑事訴訟法第273條之1第1項、第284條之1、第
299 條第1 項前段，刑法第28條、第321 條第1 項第3 款、第47
條第1 項、第55條、第38條第1 項第2 款，判決如主文。
本案經檢察官甲○○到庭執行職務。
中    華    民    國    95    年    12    月    18    日
                  刑事第三庭    法  官  郭瓊徽
以上正本證明與原本無異。
如不服本判決，應於收受送達後10日內向本院提出上訴書狀。
中    華    民    國    95    年    12    月    18    日
                                書記官  陳瓊芳
附錄
中華民國刑法第321條第1項
（加重竊盜罪）
犯竊盜罪而有左列情形之一者，處6月以上、5年以下有期徒刑：
一、於夜間侵入住宅或有人居住之建築物、船艦或隱匿其內而犯
    之者。
二、毀越門扇、牆垣或其他安全設備而犯之者。
三、攜帶兇器而犯之者。
四、結夥三人以上而犯之者。
五、乘火災、水災或其他災害之際而犯之者。
六、在車站或埠頭而犯之者。
附表
┌──┬───────────┬───────┐
│編號│項              目    │數      量    │
├──┼───────────┼───────┤
│1   │大鐵鍬                │1支           │
├──┼───────────┼───────┤
│2   │小鐵鍬                │1支           │
├──┼───────────┼───────┤
│3   │破壞剪                │1支           │
├──┼───────────┼───────┤
│4   │T型扳手               │2支           │
└──┴───────────┴───────┘


司法院資訊處製作；財團法人民間司法改革基金會備份。
